【裁判字號】    98,附民,449
【裁判日期】    981109
【裁判案由】    搶奪等
【裁判全文】
臺灣板橋地方法院刑事附帶民事訴訟判決
                                     98年度附民字第449號
原      告  甲○○
被      告  乙○○
                    （現在臺灣臺北監獄臺北分監執行中）
上列被告因搶奪等案件（98年度訴字第3192號），經原告提起附
帶民事訴訟請求損害賠償，本院於民國98年10月23日辯論終結，
判決如下：
    主      文
被告應給付原告新臺幣萬捌仟伍佰元，及自民國九十八年九月
二十四日起至清償日止，按年息百分之五計算之利息。
本判決得假執行。
    事實及理由
一、原告起訴主張：被告於民國98年8 月15日上午10時50分許，
    騎乘車牌號碼ASA-986 號機車行經臺北縣三峽鎮○○街6 號
    前時，見原告獨自行走，遂乘原告不及防備之際，騎車自原
    告左後方徒手搶奪脖子上之金項鍊1 條（附有觀音像玉墜子
    ）得逞，事後雖經警方破案，然僅自被告處取回前開項鍊變
    賣剩餘所得新臺幣（下同）3,000 元，被告所為侵犯原告財
    產權利致受有損害，爰依侵權行為法律關係，請求被告給付
    38,500元，及自98年9 月24日起至清償日止，按年息百分之
    五計算之利息，並願供擔保，請求准予宣告假執行。
二、被告當庭認諾原告全部之請求。
三、法院之判斷：
（一）查原告主張之事實，業據被告當庭自認在卷，且有扣押筆
      錄暨扣押物品目錄表2 份、贓物認領保管單3 紙、車籍查
      詢基本資料2 份、監視器錄影畫面翻拍照片23張、查獲現
      場暨扣案物照片5 張及皇星銀樓保證單、估價單各1 紙等
      件附卷可稽，堪認原告之主張為真實。又民事訴訟法有關
      本於認諾判決之規定，雖於刑事訴訟法並未定有準用之明
      文（最高法院32年附字第371 號判例參照），惟被告既於
      本院審理時，當庭表示願意給付原告如訴之聲明所示金額
      而認諾原告之請求，本院雖無從為認諾之判決，惟核被告
      所為認諾之意，已足認係對原告主張之事實為自認之意，
      併此指明。
（二）按因犯罪而受損害之人，於刑事訴訟程序得附帶提起民事
      訴訟，對於被告及依民法負賠償責任之人，請求回復其損
      害；其請求之範圍，依民法之規定，刑事訴訟法第487 條
      定有明文。次按因故意或過失，不法侵害他人之權利者，
      負損害賠償責任，民法第184 條第1 項前段亦有明文。查
      被告既係故意搶奪原告脖子上之金項鍊1 條（附有觀音像
      玉墜子）得逞後，將該項鍊予以變賣得款花用，致原告受
      有損害，是原告主張被告應負侵權行為損害賠償責任，洵
      屬正當。
（三）從而，原告依侵權行為之法律關係，請求被告給付38,500
      元（即該項鍊價值扣除被告已償還之3,000 元），及自98
      年9 月24日（即起訴狀繕本送達翌日）起至清償日止，按
      年息百分之五計算之利息，為有理由，應予准許。末按民
      事訴訟法關於假執行之規定，於附帶民事訴訟準用之；而
      所命給付之金額或價額未逾50萬元之判決，應依職權宣告
      假執行，刑事訴訟法第491 條第10款、民事訴訟法第389
      條第1 項第5 款亦分別定有明文，是本件命被告應給付之
      金額既未逾50萬元，自應依職權宣告假執行。另訴訟費用
      並未在刑事訴訟法第491 條準用之列，尚毋庸命當事人負
      擔，附此敘明。
四、據上論結，本件原告之訴為有理由，依刑事訴訟法第502 條
    第2 項、第491 條第10款、民事訴訟法第389 條第1 項第5
    款，判決如主文。
中    華    民    國    98    年    11    月    9     日
                  刑事第十七庭  法  官  張 兆 光
上列正本證明與原本無異。
如不服本判決，非對刑事判決上訴時，不得上訴，並應於送達後
十日內敘明上訴理由，向本院提出上訴狀
                                書記官  曹 秋 冬
中    華    民    國    98    年    11    月    9     日


司法院資訊處製作；財團法人民間司法改革基金會備份。
